# 请教独立核算跨省分公司年底要不要计提所得税？

提问人：cit 时间：2012-03-09 11:54:05
请教版主，跨省的一个公司，独立核算，年底会计上有利润。按照国税发[2008]28号由总机构汇总缴纳所得税，那么从会计准则上，分公司要不要按照分公司会计利润计提所得税？

回答人：chenyiwei
你说的应该是分公司？如果是分公司，因为不是独立法人，其报表如果仅供总部管理目的内部使用，则其报表上是否计提所得税取决于总部对分公司的考核要求。如果因为某些目的需要对外提供的，则建议还是计提所得税，但同时在附注中充分披露所得税的缴纳方式和报表上所得税的计提依据和方法。

提问人：cit 时间：2012-03-09 15:06:47
回复 chenyiwei 的帖子
再请教陈版主，总机构年度所得税会算后，分摊给分公司的所得税费用，分公司缴纳后如何会计处理？是作以前年度损益调整还是直接计入当期所得税费用？

回答人：chenyiwei
我理解应计入当期。因为在总机构完成会算和分配之前，分支机构确实无法合理估计其自己应最终负担的所得税费用，所以更接近于会计估计变更。